臺灣臺北地方法院刑事判決　　　　　　100年度金訴緝字第9號
公　訴　人　臺灣臺北地方法院檢察署檢察官
被　　　告　陳宥玲
上列被告因偽造文書等案件，經檢察官提起公訴（九十九年度偵
字第二四六六四號、第二六二○一號、第二六六一六號、第一○
○年度偵字第二三一二號），被告於準備程序中就被訴事實為有
罪之陳述，經本院合議庭裁定改用簡式審判程序，判決如下：
    主  文
陳宥玲共同行使偽造私文書，足以生損害於公眾及他人，處有期
徒刑參月，如易科罰金，以新臺幣壹仟元折算壹日；附表一編號
1.至編號4.、附表二編號1.至編號所示之物，均沒收。
    事  實
一、陳宥玲於民國九十九年四月間，赴臺中市找工作，看見報紙
    刊登之徵人廣告，依廣告所登之聯絡電話撥打詢問，於九十
    九年四月十八日與林峻葦在台中市某處碰面，經林峻葦告知
    工作內容後，因經濟窘困，急需賺錢支付生活開銷，猶加入
    由江勝豪（綽號「大胖」、「阿昌」，經本院處應執行有期
    徒刑九年六月，上訴臺灣高等法院審理中，尚未確定）、賀
    崑恩（綽號「阿木」，經本院判處有期徒刑八年，上訴臺灣
    高等法院審理中，尚未確定）與真實姓名不詳自稱「小明」
    、「小高」之大陸地區成年男子為首，於九十八年十一月間
    共謀組成橫跨海峽兩岸之詐欺集團中開戶車手集團，擔任開
    戶工作，與江勝豪、賀崑恩、「小明」、「小高」之大陸地
    區成年男子及其等所屬集團成員、開戶車手集團現場指揮劉
    家榮（經本院判處應執行有期徒刑貳年陸月，如易科罰金以
    新臺幣壹仟元折算壹日，上訴臺灣高等法院審理中，尚未確
    定）、司機林峻葦（經本院判處應執行有期徒刑四年，上訴
    臺灣高等法院審理中，尚未確定），共同基於偽造公印文、
    行使偽造國民身分證、行使變造特種文書及行使偽造私文書
    之犯意聯絡與行為分擔，將當初電話聯絡時林峻葦吩咐其攜
    帶到場之自己照片二紙交予林峻葦轉交劉家榮，再由劉家榮
    交予江勝豪，由江勝豪將該二張照片連同其自綽號「眼鏡」
    之某不詳成年男子取得之「陳琬琪」年籍等資料與某不詳姓
    名之人國民健康保險卡（下稱健保卡）交予賀崑恩在臺中市
    ○區○○街八號四樓之八租屋處，使用電腦、印表機、護貝
    機等工具，將被冒名者「陳琬琪」之身分資料輸入印有「內
    政部印」公印文之國民身分證範例圖檔，正反二面彩色列印
    後，連同陳宥玲之大頭照，及自國民身分證正本剪下之「臺
    灣、蝴蝶」圖形防偽雷射標籤，以噴膠黏合，再將印有臺灣
    圖形之鋼印蓋在護貝膠膜上，以護貝機製成偽造之國民身分
    證；健保卡部分則係將所取得之健保卡上年籍資料及相片以
    砂紙磨除，再將被冒名者「陳琬琪」之身分資料、陳宥玲之
    照片，輸入健保卡之範例圖檔，再轉印於透光貼紙上，兩者
    黏合而變造之；而偽造、變造證件製作完成後，賀崑恩立即
    以每組新臺幣（下同）八千元之代價轉售予江勝豪，江勝豪
    再交給劉家榮，劉家榮遂於翌日（九十九年四月十九日）指
    揮林峻葦載陳宥玲持「陳琬琪」偽造國民身分證、變造健保
    卡及林峻葦依劉家榮指示委請不知情之成年刻印師傅刻製偽
    造之「陳琬琪」印章，前往屏東市○○路二一三號兆國際商
    業銀行屏東分行，由陳宥玲冒「陳琬琪」名義填寫「新臺幣
    存摺類存款綜合約定書」，並偽簽「陳琬琪」姓名及用印，
    偽造申請暨約定書後，再連同偽造之「陳琬琪」國民身分證
    及變造之「陳琬琪」健保卡雙證件交予櫃檯承辦人員申請開
    立帳戶（偽造證件、文書、印章、印文及署押詳如附表一所
    示），櫃檯承辦人員誤信確係「陳琬琪」本人開戶，遂將「
    陳琬琪」向該銀行開立帳戶資料鍵入，並把「陳琬琪」名義
    所申請開立之帳號存摺、金融卡及密碼交予陳宥玲，陳宥玲
    再將存摺、金融卡、密碼、偽造「陳琬琪」國民身分證、印
    章、變造「陳琬琪」健保卡交予林峻葦，由林峻葦交予劉家
    榮拿給江勝豪，江勝豪再交給「小明」、「小高」之大陸集
    團所指定之人，並收取二萬五千元（含開戶車手成員每組八
    千元、賀崑恩每組證件八千元），江勝豪再把八千元交予劉
    家榮分配予司機、開戶者及供作開戶、刻印章及交通費等開
    銷，足以生損害於被冒名者「陳琬琪」本人、內政部及戶政
    機關對於國民身分之管理、中央健康保險局對於全民健康保
    險被保險人身分管理與金融機構對帳戶管理之正確性；惟陳
    宥玲因心覺不妥未再與林峻葦聯絡，因而未取得任何報酬。
    嗣於九十九年五月間林峻葦為警逮捕到案，而循線查獲，並
    於於九十九年十一月十七日陸續拘提賀崑恩、林峻葦等人到
    案，並扣得附表二所示之物。
二、案經內政部警政署刑事警察局移送臺灣臺北地方法院檢察署
    檢察官偵查起訴。
    理  由
壹、程序部分：
一、案件由犯罪地或被告之住所、居所或所在地之法院管轄；又
    數人共犯一罪或數罪者，為相牽連案件；數同級法院管轄之
    案件相牽連者，得合併由其中一法院管轄，為刑事訴訟法第
    五條、第七條第二款、第六條第一項所明定。此乃基於訴訟
    經濟，使原無管轄權之法院，取得牽連案件之管轄權。至於
    判斷是否為相牽連之案件，自應以檢察官起訴書所載犯罪事
    實，形式觀之，如起訴書已載明係共犯關係，自可由共犯住
    所地之法院合併管轄（最高法院九十二年度台上字第五五六
    號判決參照）。查本件臺灣臺北地方法院檢察署檢察官起訴
    係認被告陳宥玲與同案被告江勝豪、賀崑恩、劉家榮、林峻
    葦等人，共同犯行使偽造國民身分證、偽造公印文、行使變
    造特種文書、行使偽造私文書等罪嫌，一併向本院提起公訴
    ，而同案被告江勝豪、賀崑恩、林峻葦起訴時係羈押於法務
    部矯正司臺北看守所，有九十九年度偵字第二四六六四號、
    第二六二○一號、第二六六一六號、一○○年度偵字第二三
    一二號起訴書可參，可知檢察官係以被告與同案被告江勝豪
    、賀崑恩、林峻葦等人共同犯偽造文書等罪嫌提起公訴，依
    前揭規定，被告與同案被告江勝豪、賀崑恩、林峻葦共犯數
    罪，自得合併由其中一法院管轄，故本院就本案自有管轄權
    ，先予敘明。
二、按刑事訴訟法業已修正而於九十二年二月六日經總統公布，
    同年九月一日起施行。修正後刑事訴訟法增訂第二百七十三
    條之一第一項規定，除被告所犯為死刑、無期徒刑、最輕本
    刑為三年以上有期徒刑之罪、或高等法院管轄第一審案件者
    外，於審判期日前之程序進行中，被告先就被訴事實為有罪
    之陳述時，審判長得告知被告簡式審判程序之旨，並聽取當
    事人、代理人、辯護人及輔佐人之意見後，裁定進行簡式審
    判程序。經查，本件被告被訴偽造文書等案件，非前開不得
    進行簡式審判程序之案件，經被告於本院準備程序就被訴事
    實為有罪之陳述，且經本院告知簡式審判程序之旨，聽取檢
    察官、被告之意見後，爰依上開刑事訴訟法第二百七十三條
    之一第一項之規定裁定改依簡式審判程序審判之，合先敘明
    。
貳、實體部分：
一、按被告以外之人於審判外之陳述，雖不符合刑事訴訟法第一
    百五十九條之一至第一百五十九條之四之規定，但經當事人
    於審判程序同意作為證據，法院審酌該言詞陳述或書面陳述
    作成時之情況，認為適當者，亦得為證據；當事人、代理人
    或辯護人於法院調查證據時，知有第一百五十九條第一項不
    得為證據之情形，而未於言詞辯論終結前聲明異議者，視為
    有前項之同意；刑事訴訟法第一百五十九條之五第一項、第
    二項分別定有明文。檢察官、被告對於本判決下列所引用被
    告以外之人於審判外之陳述（包含書面陳述），於本院準備
    程序及審理時，均表示無意見而不予爭執，且迄至言詞辯論
    終結前亦未再聲明異議，本院審酌上開證據資料製作時之情
    況，尚無違法不當及證明力明顯過低之瑕疵之情形，爰依刑
    事訴訟法第一百五十九條之五第二項規定，認例外均具有證
    據能力。並經本院於審判期日依法進行證據之調查、辯論，
    當事人於訴訟上程序權利，已受保障。
二、上述事實，已據被告於本院調查、準備程序及審理時坦承不
    諱，且據同案被告告賀崑恩、江勝豪、林峻葦、劉家榮供述
    甚詳，並有兆豐國際商業銀行屏東分行九十九年六月二十五
    日（99）兆銀屏字第243號函送之客戶陳琬琪開立帳號00000
    000000號帳戶之新臺幣存摺類存款綜合約定書、陳琬琪健保
    卡影本、國民身分證影本、開戶時拍攝存檔照片、交易明細
    資料（一○○年度偵字第二三一二號卷三第六四七頁至第六
    五三頁）可稽，與附表二所示之物扣案可證。被告任意性自
    白與事實相符，應堪採信，本件證明確，被告上揭犯行堪以
    認定，應依法論科。
三、論罪科刑
  (一)按身分證、健保卡係由主管機關核發作為國人身分證明及使
    用醫療制度之用，屬於品行能力相類之證書，均係刑法第二
    百十二條規定之特種文書。而所謂公印或公印文，係指公署
    或公務員職務上所使用之印信，專指表示公署或公務員資格
    之印信而言，即俗稱大印與小官章及其印文（最高法院二十
    二年上字第一九○四號、六十九年度台上字第六九三號判例
    意旨參照），是身分證上「內政部印」之印文，核屬刑法第
    二百十八條第一項所稱之公印文甚明。又偽造公印文，刑法
    第二百十八條既有獨立處罰之規定，且較刑法第二百十二條
    之處罰為重，則於偽造刑法第二百十二條之特種文書同時偽
    造公印文者，即難置刑法第二百十八條處罰較重之罪於不問
    （司法院大法官會議釋字第八十二號解釋意旨參照）。另戶
    籍法第七十五條業於九十七年五月二十八日修正公布，並自
    同年五月三十日生效施行，該條第一項規定「意圖供冒用身
    分使用，而偽造、變造國民身分證，足以生損害於公眾或他
    人者，處五年以下有期徒刑、拘役或科或併科新臺幣五十萬
    元以下罰金」，其處罰並較刑法第二百十二條規定為重，是
    戶籍法第七十五條之規定，係針對身分證之偽造、變造犯行
    予以特別明文規定，相較於刑法第二百十二條係針對所有一
    般特種文書之偽造、變造犯行之處罰規定，戶籍法之規定應
    屬於特別規定，依特別法優於普通法及重法優於輕法之原則
    ，應優先適用戶籍法之規定。又刑法第二百十八條第一項之
    偽造公印文罪與戶籍法第七十五條第一項之構成要件並不相
    同，尚難謂戶籍法第七十五條第二項係刑法第二百十八條之
    特別法；再者，偽造、變造身分證，並不當然需要偽造身分
    證上之公印文，是偽造、變造身分證，自不能當然包括偽造
    公印文在內；而偽造公印或公印文，刑法第二百十八條第一
    項既有獨立處罰規定，且較戶籍法第七十五條第一項規定之
    處罰為重，則於偽造身分證同時偽造公印或公印文者，即難
    僅論以戶籍法第七十五條第一項之罪，而置刑法第二百十八
    條第一項處刑較重之罪於不問。
  (二)核被告所為係犯戶籍法第七十五條第二項、第一項之行使偽
    造身分證罪、刑法第二百十八條之偽造公印文罪、刑法第二
    百十六條、第二百十二條行使變造特種文書罪、刑法第二百
    十六條、第二百十條之行使偽造私文書罪。被告與同案被告
    賀崑恩、江勝豪、劉家榮、林峻葦，就冒名開戶之戶籍法第
    七十五條第二項、第一項之行使偽造身分證、刑法第二百十
    八條之偽造公印文、刑法第二百十六條、第二百十二條行使
    變造特種文書、刑法第二百十六條、第二百十條之行使偽造
    私文書等行為，有犯意聯絡及行為分擔，為共同正犯，其等
    利用不知情之刻印業者偽刻「陳琬琪」之印章，為間接正犯
    ；被告偽造印章、簽名署押及印文，均係偽造私文書之部分
    行為，無庸論罪，又其偽造身分證、特種文書及私文書後進
    而持以行使，偽造之低度行為均為行使之高度行為所吸收，
    亦不另論罪。被告就所犯上開偽造公印文、行使偽造身分證
    、行使變造特種文書、行使偽造私文書等犯行，係於密切接
    近之時、地實施，各行為之獨立性極為薄弱，依一般社會健
    全觀念，在時間差距上，難以強行分開，在刑法評價上，以
    視為數個舉動之接續施行，應為包括之一行為予以評價，較
    為合理，應分屬接續犯（最高法院八十六年台上字第三二九
    五號判例要旨參照）。按刑法廢除牽連犯之規定後，對於前
    以牽連犯予以處理之案例，依立法理由之說明，在適用上，
    得視其具體情形，分別論以想像競合犯或數罪併罰，予以處
    斷。是原經評價為牽連犯之案件，如其二行為間具有行為局
    部之同一性，或其行為著手實行階段可認為同一者，得認與
    一行為觸犯數罪名之要件相侔，而改評價為想像競合犯。至
    於不可認為一行為者，若依實質競合予以併罰，不無刑罰過
    度評價，依社會通念，並不符合刑罰公平原則，當亦難以一
    行為一罪論處。於此，倘所發生之數個犯罪行為，在犯罪之
    性質上，或依吾人日常生活經驗之見解上，其前後行為，在
    形態上雖屬分別獨立，但從同一法益之侵害性而言，因具一
    定程度之關連性，可認為一方吸收他方之犯罪行為，遂置他
    方於不論，較為適當，應可依吸收犯理論，認屬實質上一罪
    關係，而僅包括的論以一罪（參照最高法院九十六年度台上
    字第四七八○號判決意旨）。茲查同案被告劉家榮指示同案
    被告林峻葦載被告持變造健保卡及印有「內政部印」公印文
    之偽造身分證，冒名向上開金融機關開設帳戶，被告並旋將
    開戶取得之帳戶存摺、提款卡及密碼交予該同案被告林峻葦
    轉交同案被告劉家榮給同案被告江勝豪，被告係以接續之實
    質上一行為而偽造公印文、行使偽造身分證、行使偽造特種
    文書及行使偽造私文書，而其偽造公印文、行使偽造身分證
    、行使偽造特種文書及行使偽造私文書之目的，均係基於取
    得帳戶交予他人使用，所犯偽造公印文、行使偽造身分證、
    行使變造特種文書及行使偽造私文書之犯行，彼此間有行為
    局部之同一性，依上開說明，宜依想像競合犯規定，從一重
    之行使偽造私文書罪處斷。
  (三)爰審酌被告提供照片供他人偽造證件，再持偽造證件向金融
    機構申請帳戶取得存摺、提款卡後，再交予他人使用，阻礙
    警方之查緝，致犯罪之追查趨於複雜困難，且對被冒用者之
    極大不便利，危害社會治安，造成之危害非輕，並審酌其在
    本案所擔任之角色、分配之任務，及其素行、動機與犯罪後
    於本院審理時坦承犯行，態度尚佳等一切情狀，量處有期徒
    刑三月，並諭知以新臺幣一千元折算一日之易科罰金折算標
    準。被告於本案發生後，又涉嫌於九十九年七月至同年十一
    月三十日間某時，將帳戶借予詐欺集團使用，涉犯幫助詐欺
    罪，經臺灣南投地方法院於一○○年十一月十日以一○○年
    度易字第一七二號判處有期刑三月，如易科罰金以新臺幣一
    千元折算一日在案（尚未確定），有臺灣高等法院被告前案
    紀錄表及臺灣南投地方法院一○○年度易字第一七二號判決
    可稽，本院認不宜宣告緩刑，併予敘明。
  (四)沒收部分
    附表一編號3.、4.所示之偽造印文、署押、印章，無證據
      證明滅失前，均應依刑法第二百十九條規定宣告沒收。
    共同正犯因相互間利用他人之行為，以遂行其犯意之實現
      ，本於責任共同之原則，有關沒收部分，對於共犯間供犯
      罪所用之物，自均應為沒收之諭知。從而，附表一編號1.
      所示之偽造「陳琬琪」國民身分證（含偽造「內政部印」
      印文）、附表一編號2.所示之變造「陳琬琪」健保卡；均
      係供本案犯罪所用之物，且為「小明」、「小高」及所屬
      集團成年成員所有，此已據同案被告賀崑恩、江勝豪、同
      案被告劉家榮供述在卷。附表二編號1.至編號所示之物
      分別係犯罪所用或犯罪預備之物，為同案被告賀崑恩所有
      ，已據同案被告賀崑恩供明在卷；皆應依刑法第三十八條
      第一項第二款規定宣告沒收。
    其餘扣案物品，因與本案無關，爰不予宣告沒收。
據上論斷，應依刑事訴訟法第二百七十三條之一第一項、第二百
九十九條第一項前段，戶籍法第七十五條第一項、第二項，刑法
第十一條前段、第二十八條、第二百十六條、第二百十條、第二
百十二條、第二百十八條第一項、第四十一條第一項前段、第二
百十九條、第三十八條第一項第二款，刑法施行法第一條之一第
一項、第二項前段，判決如主文。
本案經檢察官黃碧玉到庭執行職務。
中    華    民    國  100    年    11    月    30    日
                  刑事第十六庭    法  官   林婷立
以上正本證明與原本無異。
如不服本判決應於收受送達後10日內向本院提出上訴書狀，並應
敘述具體理由；其未敘述上訴理由者，應於上訴期間屆滿後20日
內向本院補提理由書（均須按他造當事人之人數附繕）「切勿逕
送上級法院」。
                                  書記官   蘇靜紅
中    華    民    國  100    年    11    月    30    日
附錄：本案論罪科刑法條全文
刑法第二百十六條
行使第二百十條至第二百十五條之文書者，依偽造、變造文書或
登載不實事項或使登載不實事項之規定處斷。
刑法第二百十條
偽造、變造私文書，足以生損害於公眾或他人者，處五年以下有
期徒刑。
刑法第二百十二條
偽造、變造護照、旅券、免許證、特許證及關於品行、能力服務
或其他相類之證書、介紹書，足以生損害於公眾或他人者，處一
年以下有期徒刑、拘役或三百元以下罰金。
刑法第二百十八條
偽造公印或公印文者，處五年以下有期徒刑。
盜用公印或公印文足以生損害於公眾或他人者，亦同。
戶籍法第七十五條
意圖供冒用身分使用，而偽造、變造國民身分證，足以生損害於
公眾或他人者，處五年以下有期徒刑、拘役或科或併科新臺幣五
十萬元以下罰金。
行使前項偽造、變造之國民身分證者，亦同。
將國民身分證交付他人，以供冒名使用，或冒用身分而使用他人
交付或遺失之國民身分證，足以生損害於公眾或他人者，處三年
以下有期徒刑、拘役或科或併科新臺幣三十萬元以下罰金。
  附表一：偽造證件、文書、印章、印文及署押
┌───┬───────────────┬──────┐
│編號  │文書性質及印章、印文、署押    │備 註       │
├───┼───────────────┼──────┤
│  1.  │偽造之「陳琬琪」國民身分證壹張│未扣案      │
│      │（上有「內政部」偽造公印文壹枚│            │
│      │）                            │            │
├───┼───────────────┼──────┤
│ 2.   │變造之「陳琬琪」全民健康保險  │未扣案      │
│      │卡一張                        │            │
├───┼───────────────┼──────┤
│ 3.   │偽造之「陳琬琪」印章壹枚      │未扣案      │
├───┼───────────────┼──────┤
│ 4.   │兆豐國際商業銀行新臺幣存摺類存│未扣案      │
│      │款綜合約定書偽造「陳琬琪」印文│            │
│      │貳枚、偽造「陳琬琪」署押貳枚  │            │
└───┴───────────────┴──────┘
  附表二：
┌──┬──────┬────┬────┬────────────┐
│編號│名   稱     │數   量 │ 所有人 │    備  註              │
├──┼──────┼────┼────┼────────────┤
│ 1. │身分證雷射標│        │        │供犯罪事實一犯罪預備之物│
│    │籤          │  2張   │ 賀崑恩 │。                      │
├──┼──────┼────┼────┼────────────┤
│    │電腦主機、螢│        │        │供犯罪事實一犯罪所用之物│
│ 2. │幕、鍵盤各一│  1組   │ 賀崑恩 │。                      │
│    │個          │        │        │                        │
├──┼──────┼────┼────┼────────────┤
│ 3. │  護貝機    │   2台  │賀崑恩  │供犯罪事實一犯罪所用之物│
│    │            │        │        │。                      │
├──┼──────┼────┼────┼────────────┤
│    │            │        │        │供犯罪事實一犯罪所用之物│
│ 4. │  剪角器    │   1台  │賀崑恩  │。                      │
├──┼──────┼────┼────┼────────────┤
│    │            │        │        │                        │
│ 5. │ 彩色印表機 │   1台  │賀崑恩  │供犯罪事實一犯罪所用之物│
│    │            │        │        │。                      │
├──┼──────┼────┼────┼────────────┤
│    │            │        │        │                        │
│ 6. │內政部部徽網│   1個  │賀崑恩  │供犯罪事實一犯罪所用之物│
│    │板          │        │        │。                      │
├──┼──────┼────┼────┼────────────┤
│    │            │        │        │                        │
│ 7. │偽造身分證用│  1包   │賀崑恩  │供犯罪事實一犯罪預備之物│
│    │膠膜        │        │        │。                      │
├──┼──────┼────┼────┼────────────┤
│    │            │        │        │                        │
│ 8. │  掃瞄機    │  1台   │賀崑恩  │供犯罪事實一犯罪所用之物│
│    │            │        │        │。                      │
├──┼──────┼────┼────┼────────────┤
│    │            │        │        │                        │
│ 9. │偽造身分證用│  1包   │賀崑恩  │供犯罪事實一犯罪預備之物│
│    │紙          │        │        │。                      │
├──┼──────┼────┼────┼────────────┤
│    │            │        │        │                        │
│10. │偽造身分證螢│  1包   │賀崑恩  │供犯罪事實一犯罪預備之物│
│    │光粉        │        │        │。                      │
├──┼──────┼────┼────┼────────────┤
│    │            │        │        │                        │
│11. │藥品（松香水│  1瓶   │賀崑恩  │供犯罪事實一犯罪預備之物│
│    │）          │        │        │。                      │
├──┼──────┼────┼────┼────────────┤
│    │            │        │        │                        │
│12. │藥品（酒精）│  1瓶   │賀崑恩  │供犯罪事實一犯罪預備之物│
│    │            │        │        │。                      │
├──┼──────┼────┼────┼────────────┤
│    │            │        │        │                        │
│13. │偽造身分證字│  1組   │賀崑恩  │供犯罪事實一犯罪所用之物│
│    │刺針        │        │        │。                      │
├──┼──────┼────┼────┼────────────┤
│    │            │        │        │                        │
│14. │  裁刀      │   4支  │賀崑恩  │供犯罪事實一犯罪所用之物│
│    │            │        │        │。                      │
├──┼──────┼────┼────┼────────────┤
│    │            │        │        │                        │
│15. │  放大鏡    │   2支  │賀崑恩  │供犯罪事實一犯罪所用之物│
│    │            │        │        │。                      │
│    │            │        │        │                        │
├──┼──────┼────┼────┼────────────┤
│    │            │        │        │                        │
│16. │  壓克力板  │   1包  │賀崑恩  │供犯罪事實一犯罪預備之物│
│    │            │        │        │。                      │
├──┼──────┼────┼────┼────────────┤
│    │            │        │        │                        │
│17. │切割用玻璃墊│   1片  │賀崑恩  │供犯罪事實一犯罪所用之物│
│    │            │        │        │。                      │
├──┼──────┼────┼────┼────────────┤
│    │            │        │        │                        │
│18. │身分證等電子│   1個  │賀崑恩  │供犯罪事實一犯罪所用之物│
│    │檔之資料硬碟│        │        │。                      │
├──┼──────┼────┼────┼────────────┤
│    │            │        │        │                        │
│19. │ 圖檔光碟片 │   1片  │賀崑恩  │供犯罪事實一犯罪預備之物│
│    │            │        │        │。                      │
├──┼──────┼────┼────┼────────────┤
│    │            │        │        │                        │
│20. │ 彩色相片   │   1包  │賀崑恩  │供犯罪事實一犯罪預備之物│
│    │            │        │        │。                      │
├──┼──────┼────┼────┼────────────┤
│    │            │        │        │                        │
│21. │健保卡透明貼│   1件  │賀崑恩  │供犯罪事實一犯罪預備之物│
│    │紙          │        │        │。                      │
├──┼──────┼────┼────┼────────────┤
│22. │偽造身分證用│        │        │供犯罪事實一犯罪所用之物│
│    │台灣圖形鋼印│ 2個    │賀崑恩  │。                      │
└──┴──────┴────┴────┴────────────┘